臺灣臺中地方法院刑事判決　　　　　　　 94年度訴字第561號
公　訴　人　臺灣臺中地方法院檢察署檢察官
被　　　告　乙○○
指定辯護人　本院公設辯護人　庚○○
上列被告因違反毒品危害防制條例案件，經檢察官提起公訴（93
年度偵字第20585號），本院判決如下：
    主    文
乙○○共同連續販賣第一級毒品，處有期徒刑拾貳年。扣案之海
洛因壹包（淨重零點貳玖公克、包裝重零點貳肆公克）沒收銷燬
之。扣案之NOKIA廠牌行動電話壹支（含電話號碼0000000000 號
SIM卡壹張）沒收之；因販賣第一級毒品所得之新臺幣拾柒萬元
沒收之，如全部或一部不能沒收時，以其財產抵償之。
    犯罪事實
一、乙○○與丙○○（業經本院以九十三年度訴字第一九二七號
    判處有期徒刑九年確定）以營利為目的，基於販賣第一級毒
    品海洛因之概括犯意聯絡，自民國九十一年九月間某日起至
    九十二年一月九日止，由丙○○出面承租臺中縣潭子鄉○○
    路○段三九一巷三三號六樓之二作為據點（房租由乙○○負
    責支出），由乙○○提供其所有之NOKIA廠牌行動電話一支
    （含電話號碼0000000000號SIM卡一張）交付丙○○接聽使
    用，並由丙○○以「同學」之綽號，作為對外連繫之用，如
    有欲購買第一級毒品海洛因的買主撥打前開電話，若由丙○○負責接聽，即由丙○○與對方約定購買數量及交貨地點，
    再向乙○○告知對方購買數量；若由乙○○接聽，即由乙○○與對方直接接洽購買數量及交貨地點，再由乙○○告知丙○○交貨地點。乙○○先以研磨器研磨第一級毒品海洛因，
    再將研磨完成的第一級毒品海洛因，以大小不等的分裝夾鏈
    袋分裝後，交由丙○○攜至約定地點交與買主，並收受買主
    交付的價金後轉交乙○○；或由乙○○親自送至約定地點交
    與買主，並收受買主交付的價金。乙○○則固定每月給付丙○○新臺幣（下同）五萬元及不詳數額之海洛因作為報酬。
    期間共販售與戊○○、甲○○、綽號「阿章」、「阿義」、
    「守義」、「阿吉仔」、「小貞」、「小蘭」、「阿平」、
    「阿姐」、「阿弟仔」、「阿欽」等不詳姓名成年人及二名
    不詳姓名成年男子（次數、價金及交貨地點詳如附表所示）
    ，合計渠等因販賣第一級毒品海洛因所得共十七萬元。嗣丙○○因另涉恐嚇及違反槍砲彈藥刀械管制條例案件，經臺灣
    彰化地方法院及本院分別發布通緝。警方於九十二年一月九
    日下午六時許，在臺中縣潭子鄉○○路與雅潭路口依法逮捕
    通緝中的丙○○，經取得丙○○的同意後執行搜索，在丙○○的身上查獲乙○○所交付準備出售給綽號「阿義」之成年
    人的第一級毒品海洛因一包（淨重○．二九公克、包裝重○
    ．二四公克），並在臺中縣潭子鄉○○路二段三九一巷三三
    號六樓之二查獲乙○○，扣得乙○○所有供販賣的第一級毒
    品海洛因四包（淨重七．三二公克、包裝重二．五六公克）
    、第一級毒品海洛因殘渣袋九個、供販賣第一級毒品海洛因
    所用之研磨器一組、大型分裝夾鏈袋五十四個、小型分裝夾
    鏈袋三十三個（前開第一級毒品海洛因四包、第一級毒品海
    洛因殘渣袋九個、研磨器一組、大型分裝夾鏈袋五十四個、
    小型分裝來鏈袋三十三個，業經檢察官於九十三年二月六日
    以中檢守執維第八五九二號處分命令執行沒收銷燬及廢棄而
    不復存在）、NOKIA廠牌行動電話一支（含電話號碼
    0000000000號SIM卡一張）、販賣第一級毒品海洛因部分所
    得五萬七千五百元（業經檢察官於九十三年二月六日以中檢
    守執維第八五九二號處分命令發還乙○○）。並因丙○○、
    乙○○為警查獲後，陸續有黃廣興、甲○○撥打前開電話，
    欲向乙○○、丙○○購買第一級毒品海洛因，而循線查獲黃
    廣興、甲○○，因而查悉上情。
二、案經本院告發由臺灣臺中地方法院檢察署檢察官偵查起訴。
    理    由
一、訊據被告乙○○矢口否認有何販賣第一級毒品海洛因之犯行
    ，辯稱：伊與共同被告丙○○是國小同學，丙○○的塊頭比
    伊大，伊不可能指揮他，扣案的物品除了現金五萬七千五百
    元是伊的，其他都不是伊的，伊也沒有給丙○○行動電話
    SIM 卡，伊沒有賣海洛因給甲○○，而是和甲○○一起向丙○○買海洛因。丙○○因為跟伊借過錢沒有還，後來伊跟丙○○買海洛因，就用這些錢來抵，後來伊還欠丙○○錢，伊
    因此與丙○○吵過架云云。惟查：
（一）右揭事實，業據共同被告丙○○於警詢（見臺灣臺中地方
      法院檢察署九十二年度毒偵字第一九七號偵查卷第四頁、
      第五頁正面）、於內勤檢察官偵訊中（見臺灣臺中地方
      法院檢察署九十二年度毒偵字第一九七號偵查卷第十五頁
      背面）、本院九十三年度訴字第一九二七號審理時（見本
      院九十三年度訴字第一九二七號審理卷第二三、二四、三
      二頁）坦承不諱，並於偵查中以證人身分結證明確（見臺
      灣臺中地方法院檢察署九十三年度偵字第二○五八五號偵
      查卷第二八至三○頁）等語明確。
（二）證人甲○○於本院九十三年度訴字第一九二七號審理時結
      證稱：伊是先認識乙○○後，再認識丙○○。伊自九十一
      年十月間起至九十二年一月間止，確有向丙○○與乙○○
      購買第一級毒品海洛因。伊都撥打電話號碼0000000000號
      行動電話，有時候是丙○○接聽，有時候是乙○○接聽，
      不過最初都是乙○○接聽，並親自拿第一級毒品海洛因給
      伊。後來乙○○帶丙○○給伊認識，以後就由丙○○拿第
      一級毒品海洛因給伊。伊共向丙○○及乙○○購買第一級
      毒品海洛因五十次，其中有三十次是購買一千元的數量、
      有二十次是購買二千元的數量，而丙○○親自送貨的次數
      有十次左右等情（見本院九十三年度訴字第一九二七號審
      理卷第九六至一○五頁）等語；於本院審理時結證稱：伊
      確實有向乙○○購買海洛因，也有向丙○○買。當時伊打
      丙○○的行動電話，其中有一次是乙○○接的電話，伊前
      前後後買了十數次，丙○○與乙○○是朋友，伊有一次是
      把錢交給乙○○，他把海洛因交給伊，伊在丙○○該案件
      ，有清楚交代買海洛因的過程（見本院九十四年七月十五
      日審理筆錄）等語明確。證人戊○○於本院九十三年度訴
      字第一九二七號審理時證稱：伊撥打電話號碼0000000000
      號行動電話，並親自出面購買第一級毒品海洛因的次數共
      有六次，每次購買一千元，最後一次就是被查獲的那次（
      按即係被警方誘騙出來者，該次並不能算入被告販賣第一
      級毒品的犯行），並沒有成交，都是由丙○○出面交貨，
      每次交貨地點都在臺中縣潭子鄉○○路中華電信公司旁。
      伊不能確定每次撥打電話都是由丙○○接聽，只知道對方
      自稱「同學」（見本院九十三年度訴字第一九二七號審理
      卷第七八至八二頁）等語明確，亦與共同被告丙○○前開
      供承之情節相符。
（三）被告雖辯稱：伊未曾居住在共同被告丙○○位於臺中縣潭
      子鄉○○路○段三九一巷三三號六之二的租屋處云云。然
      查：
（１）共同被告丙○○於偵查中以證人身分結證稱：臺中縣潭子
      鄉○○路○段三九一巷三三號六之二的租屋處，是伊與乙○○一起去找的，租房子時是看廣告打電話聯絡的，繳房
      租時，會先打電話給房東，再拿房租過去；於本院九十三
      年訴字第一九二七號案件審理中供陳：這個房子是因為乙○○騙他爸爸說他在外面工作，怕他爸爸會去查，他騙他
      父母說，他跟伊一起在外面工作，他不敢用他的名字租，
      所以才用伊的名字租，租金是乙○○出的（見本院九十三
      年度訴字第一九二七號審理卷第三二頁）等語明確。
（２）證人即該址鄰居丁○○於本院九十三年度訴字第一九二七
      號審理時證稱：伊居住在臺中縣潭子鄉○○路二段三九一
      巷三三號六樓之一已有十二年多的時間，和丙○○是隔壁
      鄰居。伊上、下班或上、下樓偶而會碰到丙○○，就伊所
      知丙○○是和乙○○住在一起，但見到乙○○的次數比較
      少，伊看過他們有時候把門打開，穿著很家常的拖鞋，很
      居家的打扮，他們買便當都是買二個（見本院九十三年度
      訴字第一九二七號審理卷第六九至七五頁）等語；於本院
      審理時亦結證稱：伊居住在臺中縣潭子鄉○○路二段三九
      一巷三三號六樓之一，與六樓之二是同一層樓，門呈九十
      度，算是隔壁。當時六樓之二裡面住了二個人，一個是丙○○，另一個就是在庭的乙○○，當時乙○○的頭髮比較
      長，不是現在的平頭，每次伊看到乙○○時，他的臉會被
      頭髮遮住，因為他的頭髮比較長，所以伊有印象。在庭的
      乙○○跟當時在裡面出入的人眉毛都很濃，都有戴眼鏡，
      當時在裡面出入的那個人比現在的乙○○胖一點，身高差
      不多。當時伊比較常看到丙○○，乙○○確實有在此出入
      ，伊看過五次左右，當時他都穿馬褲、拖鞋、襯衫，感覺
      很休閒，襯衫的釦子沒有扣得很上面，大概上面的三個釦
      子沒有釦，感覺上好像剛剛洗完澡（見本院九十四年五月
      二十七日審理筆錄）等語明確。
（３）證人即該址房東己○○於本院審理時結證稱：伊在九十一
      年九月間至九十二年一月九日間，將臺中縣潭子鄉○○路
      二段三九一巷三三號六樓之二出租給丙○○，當時丙○○
      說一個人要住，可是後來他給他的朋友住，因為伊常常去
      看，管理員跟伊說丙○○有朋友來跟他一起住，至於是誰
      跟伊一起住，伊沒有看過（見本院九十四年五月二十七日
      審理筆錄）等語明確。顯見被告當時確實有與丙○○共同
      居住在前址，然卻刻意迴避居住前址之事實，實啟人疑竇
      。
（四）又被告辯稱：扣案除了現金五萬七千元是伊的，其他物品
      與伊無關云云。但查：
（１）共同被告丙○○於前案警詢、內勤檢察官偵訊及本院審理
      時均明確坦言：係乙○○販賣第一級毒品海洛因，而要求
      伊接聽電話號碼0000000000號行動電話，負責將第一級毒
      品海洛因交與買主及收取買主交付的價金，且扣案之第一
      級毒品海洛因即為乙○○販賣的毒品；NOKIA廠牌行動電
      話一支（含電話號碼0000000000號SIM卡一張）為乙○○
      所有供買主連絡購買第一級毒品海洛因的電話；五萬七千
      五百元為乙○○販賣第一級毒品海洛因所得的款項；其餘
      物品亦為乙○○所有等語。
（２）被告雖陳稱，警方查扣之現金五萬七千五百元為其所有，
      然其於警詢時，並末說明該五萬七千五百元的用途，反而
      陳稱丙○○施用的第一級毒品海洛因為其免費提供的等語
      ；於檢察官偵查（見九十二年度毒偵字第一六一號偵查卷
      第四八頁）時，改稱該五萬七千五百元（筆錄誤載為五萬
      七千二百元）係準備向丙○○購買第一級毒品海洛因的款
      項等語；於本院九十二年度訴字第一○二○號審理中陳稱
      ：該五萬七千五百元是伊要用來購買第一級毒品海洛因的
      款項，伊是向綽號「大個子」的朋友購買第一級毒品海洛
      因的等語（見本院九十二年度訴字第一○二○號刑事卷宗
      第十八、十九頁），於本院九十三年訴字第一九二七號審
      理中則稱：該五萬七千五百元是其父親即舒捷鞋業場老闆
      邱松井交待其交給外包廠商的款項等語；經質疑其先後所
      述不符時，當場又改稱前開五萬七千五百元，一半是要購
      買第一級毒品海洛因，一半是要拿給針車行的老闆等語，
      則前後陳述不一，實令人生疑。
（五）被告雖辯稱：伊與丙○○、甲○○二人曾有金錢上之糾紛
      ，丙○○、甲○○因而指稱伊販賣海洛因云云。惟查：
（１）證人甲○○於本院審理時證稱：伊與被告是朋友關係，之
      前被告曾欠伊五百元，伊與被告曾因此吵架，但在吵架後
      第二天被告就將錢還給伊，是在本案發生之前，被告就已
      經把錢還給伊，所以伊與被告間沒有什麼恩怨，也不會因
      此懷恨被告（見本院九十四年七月十五日審理筆錄）等語
      ，被告當庭亦表示對證人甲○○此部分證言沒有意見，顯
      見被告與證人甲○○間，並無任何仇隙。
（２）被告雖辯稱：丙○○因為跟伊借過錢沒有還，後來伊跟丙○○買海洛因，就用這些錢來抵，後來伊還欠丙○○錢，
      伊因此與丙○○吵過架云云，嗣又改稱：丙○○可能是為
      了要減刑，所以才說海洛因是伊賣的（均見本院九十四年
      三月三十一日訊問筆錄），於偵查中則稱：丙○○積欠伊
      五萬元（見偵查卷第三二頁）云云，則被告對於其與丙○○間究有何恩怨，所言前後反覆不一。而共同被告丙○○
      於本院九十三年度訴字第一九二七號審理時陳稱：伊沒有
      賣過海洛因給乙○○，伊沒有向他買就很那個了，怎麼可
      能賣給他（見本院九十三年度訴字第一九二七號審理卷第
      一四一頁）等語，共同被告丙○○於偵查中亦證稱：伊與
      乙○○間沒有仇恨或債務糾紛（見偵查卷第三一頁）等語
      。是被告前揭所稱，共同被告丙○○、證人甲○○二人係
      因債務糾紛，因而指證其販賣第一級海洛因云云，顯無足
      採信。
（六）此外，共同被告丙○○身上為警查獲之第一級毒品海洛因
      一包，經送法務部調查局以化學呈色法、氣相層析質譜儀
      分析法鑑驗結果，確含有海洛因成分，淨重○．二九公克
      ，包裝重○．二四公克等情，有法務部調查局九十二年三
      月十日調科壹字第一二ＯＯ一二六二○號鑑定通知書附卷
      可稽。警方於臺中縣潭子鄉○○路二段三九一巷三三號六
      樓之二處所查獲之第一級毒品海洛因四包，經送法務部調
      查局以化學呈色法、氣相層析質譜儀分析法鑑驗結果，確
      含有海洛因成分，合計淨重七．三二公克，包裝重二．五
      六公克，純度百分之二十六，純質淨重一．九公克等情，
      亦有法務部調查局九十二年三月十九日調科壹字第一二○○一二六一九號鑑定通知書附於臺灣臺中地方法院檢察署
      九十二年度毒偵字第一六一號偵查卷可稽。
（七）毒品危害防制條例就販賣第一級毒品海洛因，定有極為嚴
      厲之刑罰，經由大眾傳播媒體之大力宣導，已為國人所共
      知共識，且政府近年來為杜絕毒品之氾濫，對查緝施用、
      轉讓或販賣毒品之工作雷厲風行。被告自八十九年間起，
      即有毒品危害防制條例的刑事前案紀錄，共同被告丙○○
      自八十三年間起，即已有肅清煙毒條例及違反麻醉藥品管
      理條例的刑事前案紀錄，有臺灣高等法院被告全國前案紀
      錄表及臺灣臺中地方法院檢察署刑案資料查註紀錄表附卷
      可稽，則被告與共同被告丙○○對海洛因係政府公告查禁
      之毒品，且就販賣第一級毒品海洛因之行為，將受到極為
      嚴厲之刑事處罰，自較一般人更有深刻之認知，苟非確實
      有利可圖，渠等焉有甘冒觸犯販賣第一級毒品海洛因之風
      險及重刑，而多次販賣第一級毒品海洛因予戊○○、甲○○等人之理，被告又何須給付共同被告丙○○代價，請其
      代為交付第一級毒品海洛因與買主及向買主收取價金，是
      被告與共同被告丙○○確以營利之目的，連續販賣第一級
      毒品海洛因與附表所示之人無訛。被告前開所辯，實無足
      採信，本件事證明確，被告販賣第一級毒品海洛因之犯行
      ，洵堪認定，應予依法論科。
二、核被告乙○○前開販賣第一級毒品海洛因所為，係犯毒品危
    害防制條例第四條第一項之販賣第一級毒品罪。其因販賣而
    持有第一級毒品海洛因之低度行為，應為販賣之高度行為所
    吸收，不另論罪。被告乙○○與共同被告丙○○間，有犯意
    聯絡及行為分擔，均為共同正犯。被告先後數次販賣第一級
    毒品海洛因犯行，時間緊接、方法相同，觸犯構成要件相同
    之罪名，顯係基於概括犯意反覆為之，為連續犯，依刑法第
    五十六條規定以一罪論。被告所犯毒品危害防制條例第四條
    第一項之販賣第一級毒品罪，其法定刑為死刑或無期徒刑，
    依刑法第六十四條第一項、第六十五條第一項規定，不得加
    重，是被告雖有連續犯之情形，依法仍不得加重，附此說明
    。再販賣第一級毒品罪之法定本刑為死刑或無期徒刑，已如
    前述，被告雖有多次連續販賣第一級毒品海洛因之犯行，然
    因販賣第一級毒品海洛因所得款項僅十七萬元，顯見犯罪所
    得不多，相對於長期大量販賣毒品之大毒梟而言，被告對社
    會治安及國民健康之危害較小，倘亦處以死刑或無期徒刑，
    毋寧過重，且無從與前開大毒梟之惡行有所區隔，是其犯罪
    情狀相較於法定之重刑，在客觀上足以引起一般人之同情，
    情節尚堪憫恕，爰依刑法第五十九條之規定，酌量減輕其刑
    。爰審酌被告連續販賣第一級毒品海洛因，足以使購買施用
    者導致精神障礙、性格異常，甚至造成生命危險之生理成癮
    性及心理依賴性，戕害國民身心健康，危害社會治安，惡性
    非輕，且其年輕力壯，不思以正當途徑合法賺取金錢，圖以
    販賣第一級毒品海洛因以獲取利潤，犯罪動機不良，犯罪後
    矢口否認犯行，態度非佳等一切情狀，量處如主文所示之刑
    ，以示懲儆。
三、扣案之海洛因一包（淨重○．二九公克、包裝重○．二四公
    克）為毒品危害防制條例第二條第二項規定之第一級毒品，
    爰依同條例第十八條第一項前段規定，不問屬於犯人與否，
    均沒收銷燬之。扣案之NOKIA廠牌行動電話一支（含電話號
    碼0000000000號SIM卡一張為被告所有，供販賣第一級毒品
    海洛因所用之物，業據共同被告丙○○陳述明確，爰依同條
    例第十九條第一項規定宣告沒收之。販賣第一級毒品海洛因
    所得之十七萬元，為販賣第一級毒品海洛因所得之財物，雖
    全部未予扣案（五萬七千五百元曾經扣案，然業已發還被告
    ），仍應依同條例第十九條第一項規定宣告沒收之，如全部
    或一部不能沒收時，以其財產抵償之。末查，扣案之海洛因
    四包（淨重七．三二公克、包裝重二．五六公克）、海洛因
    殘渣袋九個（殘留的海洛因無法與殘渣袋單獨分離）固為毒
    品危害防制條例第二條第二規定之第一級毒品，本應依同條
    例第十八條第一項前段規定諭知沒收銷燬之；研磨器一組、
    大型分裝夾鏈袋五十四個、小型分裝夾鏈袋三十三個，固為
    被告所有供販賣第一級毒品海洛因所用之物，本應依毒品危
    害防制條例第十九條第一項規定宣告沒收之。然前開物品均
    經臺灣臺中地方法院檢察署檢察官於九十三年二月六日，以
    中檢守執維字第八五九二號處分命令處分沒收銷燬及廢棄而
    不復存在，有該處分命令附於九十二年執字第六Ｏ三Ｏ號執
    行卷宗可稽，並經本院調取該卷宗核閱屬實，本院無庸再為
    沒收銷燬或沒收之諭知。至於扣案之注射針筒一包、未含法
    定毒品成分的白色粉末三包（亦均經前開處分命令處分廢棄
    ），並無積極證據證明與本案犯罪有關，本院亦無從為沒收
    之諭知，附此說明。
據上論斷，應依刑事訴訟法第二百九十九條第一項前段，毒品危
害防制條例第四條第一項、第十八條第一項前段、第十九條第一
項，刑法第十一條前段、第二十八條、第五十六條、第五十九條
，判決如主文。
中　　華　　民　　國　　94　　年　　8 　　月　　12　　日
                        臺灣臺中地方法院刑事第五庭
                            審判長法  官  賴恭利
                                  法　官  林慧貞
                                  法　官  劉麗瑛
上正本證明與原本無異。
如不服本判決，應於送達後十日內向本院提出上訴狀（須附繕本
），上訴於臺灣高等法院臺中分院。
                                  書記官  游智凱
中　　華　　民　　國　　94　　年　　8 　　月　　12　　日
【附表】
┌──┬────────┬────┬────┬─────┬──────┐
│編號│ 買  主  姓  名 │次    數│每次金額│ 合計金額 │交 貨 地 點 │
├──┼────────┼────┼────┼─────┼──────┤
│ 一 │戊○○          │五次    │一千元  │五千元    │臺中縣潭子鄉│
│    │                │        │        │          │中山路中華電│
│    │                │        │        │          │信公司旁    │
├──┼────────┼────┼────┼─────┼──────┤
│ 二 │甲○○          │五十次  │一千元三│七萬元    │臺中縣潭子鄉│
│    │                │        │十次；二│          │中山路麥當勞│
│    │                │        │千元二十│          │前；臺中市松│
│    │                │        │次      │          │竹路的加油站│
├──┼────────┼────┼────┼─────┼──────┤
│ 三 │「阿章」        │五次    │一千元  │五千元    │臺中縣潭子鄉│
│    │                │        │        │          │潭子郵局附近│
├──┼────────┼────┼────┼─────┼──────┤
│ 四 │「阿義」        │五次    │一千元  │五千元    │同右        │
├──┼────────┼────┼────┼─────┼──────┤
│ 五 │「守義」        │三次    │五千元  │一萬五千元│同右        │
├──┼────────┼────┼────┼─────┼──────┤
│ 六 │「阿吉仔」      │四次    │一千元  │四千元    │同右        │
├──┼────────┼────┼────┼─────┼──────┤
│ 七 │「小蘭」        │二次    │二千元  │四千元    │同右        │
├──┼────────┼────┼────┼─────┼──────┤
│ 八 │「阿平」        │五次    │二千元  │一萬元    │同右        │
├──┼────────┼────┼────┼─────┼──────┤
│ 九 │「阿姐」        │七次    │三千元  │二萬一千元│同右        │
├──┼────────┼────┼────┼─────┼──────┤
│ 十 │「阿弟仔」      │三次    │五千元  │一萬五千元│同右        │
├──┼────────┼────┼────┼─────┼──────┤
│十一│「阿欽」        │十次    │一千元  │一萬元    │同右        │
├──┼────────┼────┼────┼─────┼──────┤
│十二│不詳姓名成年男子│三次    │一千元  │三千元    │臺中縣潭子鄉│
│    │                │        │        │          │潭子火車站  │
├──┼────────┼────┼────┼─────┼──────┤
│十三│不詳姓名成年男子│三次    │一千元  │三千元    │同右        │
└──┴────────┴────┴────┴─────┴──────┘
附錄本案論罪科刑法條全文：
毒品危害防制條例第四條
製造、運輸、販賣第一級毒品者，處死刑或無期徒刑；處無期徒
刑者，得併科新臺幣一千萬元以下罰金。
製造、運輸、販賣第二級毒品者，處無期徒刑或七年以上有期徒
刑，得併科新臺幣七百萬元以下罰金。
製造、運輸、販賣第三級毒品者，處五年以上有期徒刑，得併科
新臺幣五百萬元以下罰金。
製造、運輸、販賣專供製造或施用毒品之器具者，處一年以上七
年以下有期徒刑，得併科新臺幣一百萬元以下罰金。
前四項之未遂犯罰之。
